【裁判字號】    94,訴,3104
【裁判日期】    950126
【裁判案由】    毒品危害防制條例
【裁判全文】
臺灣板橋地方法院刑事判決              94年度訴字第3104號
公  訴  人  臺灣板橋地方法院檢察署檢察官
被      告  甲○○
                    （另案於臺灣桃園女子監獄執行）
上列被告因違反毒品危害防制條例案件，經檢察官提起公訴（九
十四年度核退偵字第一一九六號），被告於準備程序中對被訴之
事實為有罪陳述，本院合議庭裁定由受命法官獨任行簡式審判程
序，並判決如下：
    主  文
甲○○轉讓第一級毒品，累犯，處有期徒刑壹年肆月，扣案第一
級毒品海洛因驗餘淨重零點壹伍公克沒收銷燬之。
    事  實
一、甲○○前有違反肅清煙毒條例案件之犯罪科刑紀錄，執行完
    畢已逾五年。又於民國八十六年間因違反麻醉藥品管理條例
    案件，經本院於八十六年十月二十一日以八十六年度易字第
    一二一二號判處有期徒刑四月，如易科罰金以銀元三百元折
    算一日，於同年十一月二十四日確定，並於八十八年三月十
    二日執行完畢。猶不知悔改，其明知海洛因係毒品危害防制
    條例所規定之第一級毒品，不得非法持有、轉讓，因友人吳
    進益毒癮發作，於九十三年三月八日晚間十時許，撥打電話
    向綽號「阿芳」之甲○○詢問：是否有「軟的」（指海洛因
    ）可以給伊施用等語，甲○○向吳進益表示伊有上開毒品，
    雙方並約定交付海洛因之地點後，甲○○竟基於轉讓第一級
    毒品海洛因之犯意，旋於同日晚間十時許（起訴書誤載十一
    時許），前往臺三重市○○路與正義北路口，將其所有之第
    一級毒品海洛因一包（扣案毛重零點三公克，經取樣部分檢
    驗用磬，驗餘淨重零點一五公克、空包裝重零點一公克），
    無償轉讓予吳進益，以便供其施用（吳進益所犯施用第一級
    毒品海洛因犯行，經本院於九十三年十一月二十六日以九十
    三年度訴字第一五一二號判處有期徒刑九月，於九十四一月
    二十六日判決確定）。嗣於九十三年三月九日凌晨零時十分
    許，吳進益先在臺北縣三重市○○路○段一０四號前為警查
    獲，並在其身上扣得甲○○所無償轉讓之上開海洛因一包，
    經警循線於同日凌晨零時四十分許，在臺北縣三重市○○路
    ○段五十號前查獲甲○○，並在其隨身所攜帶之霹靂包內，
    扣得甲○○所有供其自身施用而與本案轉讓海洛因犯行無涉
    之海洛因三包（毛重五點三公克、驗餘淨重三點九八公克、
    包裝重一點三六公克）、安非他命二包（毛重一點三公克、
    淨重零點九公克）、吸食器一組、注射針筒四支、塑膠吸管
    四支、殘渣袋六只、分裝袋三十一只（上開甲○○為警扣案
    之毒品物件，業經本院九十三年度訴字第一一四八號確定判
    決宣告沒收銷燬或沒收）及其準備用以支付保母托嬰費之現
    金新台幣（下同）六萬五千元。
二、案經臺北縣政府警察局新店分局報請臺灣板橋地方法院檢察
    署檢察官偵查起訴。
    理  由
一、訊據被告甲○○對於上揭時、地無償轉讓第一級毒品海洛因
    之犯行，於警詢、偵查及本院審理中均坦承不諱，核與證人
    吳進益於第二次警詢、偵查中證述情節相符，並有自證人吳
    進益身上扣得被告所轉讓之白色粉末一包可資佐證；又上開
    扣案白色粉末一包，經送法務部調查局鑑定結果，確為第一
    級毒品海洛因（扣案毛重零點三公克，驗餘淨重零點一五公
    克，空包裝重零點一公克）無誤，有該局九十三年六月十六
    日調科壹字第０六０００八三二一號鑑定通知書一紙在卷可
    稽。另證人吳進益因施用第一級毒品海洛因案件，經本院於
    九十三年十一月二十六日以九十三年度訴字第一五一二號判
    處有期徒刑九月，於九十四一月二十六日判決確定，亦有上
    開判決及其執行指揮書等資料附卷可稽，足認被告上開自白
    核與事實相符，應可採信。本案事證明確，被告轉讓第一級
    毒品海洛因之犯行，洵堪認定，應依法論科。
二、按海洛因係屬毒品危害防制條例第二條第一項第一款所稱之
    第一級毒品。核被告所為，係犯毒品危害防制條例第八條第
    一項之轉讓第一級毒品罪。又被告前有如事實欄所載之犯罪
    執行完畢紀錄，有臺灣高等法院被告全國前案紀錄表一份在
    卷可按，其於受有期徒刑執行完畢後，五年以內再犯有期徒
    刑以上刑之本罪，為累犯，應依刑法第四十七條之規定加重
    其刑。爰審酌被告素行不佳，犯罪之動機、目的、手段，轉
    讓毒品犯罪所生之危害，兼衡被告係國中畢業之智識程度（
    參警詢筆錄記載），其轉讓毒品一次、轉讓之數量僅零點一
    五公克，及被告犯罪後始終坦承犯行之態度等一切情狀，量
    處如主文所示之刑，以示懲儆。
三、又警方在證人吳進益身上扣得之海洛因驗餘淨重零點一五公
    克，係被告無償轉讓與吳進益之第一級毒品，已如前述，應
    依毒品危害防制條例第十八條第一項前段之規定，宣告沒收
    銷燬之；取樣之海洛因，因檢驗用罄而滅失，爰不另為沒收
    銷燬之諭知。又盛裝上開毒品海洛因之外包裝袋一個，雖係
    被告轉讓毒品時用以盛裝毒品所用之物，但上開毒品海洛因
    連同其外包裝袋，業經被告無償轉讓與證人吳進益，應為證
    人吳進益取得所有權，是該外包裝袋不予宣告沒收。另警方
    在被告甲○○之霹靂包內扣得之海洛因三包（毛重五點三公
    克、驗餘淨重三點九八公克、包裝重一點三六公克）、安非
    他命二包（毛重一點三公克、淨重零點九公克）、吸食器一
    組、注射針筒四支、塑膠吸管四支、殘渣袋六只、分裝袋三
    十一只等物，係供被告所施用之毒品及其施用毒品所用之物
    ，而扣案現金六萬五千元則係被告準備用以支付小孩保母之
    費用等情，分據被告於審理及偵查中供承在卷，且上開毒品
    等物件，亦經被告施用毒品案件即本院九十三年度訴字第一
    一四八號確定判決宣告沒收或銷燬之，有該判決電腦列印本
    一份在卷可稽，此外，亦查無證據證明上開毒品等物件與本
    案被告轉讓海洛因犯行有何關聯，應認與本案無涉，是亦不
    於本案併予宣告沒收銷燬及沒收，併此敘明。
據上論斷，應依刑事訴訟法第二百七十三條之一第一項、第二百
九十九條第一項前段，毒品危害防制條例第八條第一項、第十八
條第一項前段，刑法第十一條、第四十七條，判決如主文。
本案經檢察官黃怡華到庭執行職務。
中    華    民    國  九十五  年    一    月  二十六  日
                  刑事第十九庭  法  官  楊志雄
以上正本證明與原本無異。
如不服本判決應於送達後十日內向本院提出上訴狀。
                                書記官  胡勤義
中    華    民    國  九十五  年    一    月  二十六  日
附錄本案論罪科刑法條全文：
毒品危害防制條例第八條
轉讓第一級毒品者，處一年以上七年以下有期徒刑，得併科新臺
幣一百萬元以下罰金。
轉讓第二級毒品者，處六月以上五年以下有期徒刑，得併科新臺
幣七十萬元以下罰金。
轉讓第三級毒品者，處三年以下有期徒刑，得併科新臺幣三十萬
元以下罰金。
轉讓第四級毒品者，處一年以下有期徒刑，得併科新臺幣十萬元
以下罰金。
前四項之未遂犯罰之。
轉讓毒品達一定數量者，加重其刑至二分之一，其標準由行政院
定之。


司法院資訊處製作；財團法人民間司法改革基金會備份。
